臺灣新竹地方法院民事裁定  
109年度訴字第261號
原      告  張惠茹  

被      告  范遠威  


上列當事人間請求損害賠償事件，本院裁定如下：
    主  文
原告追加之訴駁回。
追加之訴訴訟費用由原告負擔。 
    理  由
一、按因財產權而起訴者，應依民事訴訟法第77條之13之規定繳
    納裁判費，此為必須具備之程式；且訴之變更或追加，其變
    更或追加後訴訟標的之價額超過原訴訟標的之價額者，就其
    超過部分補徵裁判費，民事訴訟法第77條之15第3項定有明
    文。又按刑事法院依刑事訴訟法第504條第1項以裁定將附帶
    民事訴訟移送同院民事庭，依同條第2項規定，固應免納裁
    判費。然所應免納裁判費之範圍，以移送前之附帶民事訴訟
    為限，一經移送同院民事庭，即應適用民事訴訟法之規定。
    倘附帶民事訴訟移送民事庭後，為訴之變更、追加或擴張應
    受判決事項之聲明，超過移送前之範圍者，就超過移送前所
    請求之範圍部分，仍有繳納裁判費之義務（最高法院76年台
    上字第781號判例意旨參照）。
二、經查，原告於本院108年度易字第633號刑事程序中，具狀提
    起本件刑事附帶民事訴訟，請求被告賠償新臺幣（下同）15
    0萬元，嗣經本院刑事庭於民國109年1月22日以本院108年度
    附民字第511號裁定移送前來(見本院卷第13頁)，原告於109
    年4月22日具狀主張被告應返還機車1臺、汽車車牌1個及個
    人物品1批，並應給付原告其使用車號0000-00車輛(下稱系
    爭車輛)時產生之罰鍰、通行費共50,000元（見本院卷第34
    頁），經本院闡明應具體特定請求之內容後，原告更正請求
    被告返還物品部分之聲明為：被告應將如附表所示之物品返
    還原告(見本院卷第253頁)。依上可知，原告追加請求被告
    返還物品及給付罰鍰、通行費部分，均係於本院刑事庭裁定
    移送前來後始行追加，揆諸前揭規定及最高法院判例意旨，
    應繳納裁判費。次查，原告追加之訴訟標的價額為112,000
    元（計算方式：附表物品價值共計62,000元+罰鍰、通行費5
    0,000元），本院於110年1月4日當庭命被告於7日內補繳裁
    判費1,220元，以補正追加起訴程式之欠缺，並諭知逾期不
    繳即駁回上開追加之訴，惟原告迄未繳納，揆諸前揭說明，
    原告此部分追加之訴顯難認為合法，應予駁回。
三、綜上，原告追加之訴為不合法，應依民事訴訟法第249條第1
    項第6款予以駁回，爰裁定如主文。 
中　　華　　民　　國　　110 　年　　3 　　月　　19　　日
                  民事第一庭  審判長法　　　官　吳靜怡
　　　　　　　　　　　　　　　　　　法　　　官  張百見
　　　　　　　　　　　　　　　　　　法　　　官  李宇璿
以上正本係照原本作成。
如對本裁定抗告，須於裁定送達後10日內向本院提出抗告狀。　
中　　華　　民　　國　　110 　年　　3 　　月　　19　　日
                                    書  記  官  王恬如
編號 物品名稱 原告自述物品價值 1 車號000-000之普通重型機車(含鑰匙) 30,000元 2 音響1台 1,000元 3 藍色錢包1個 2,500元 4 紅米手機1支 7,000元 5 玉珮1個 10,000元 6 天珠1條 1,500元 7 鞋子、衣服1批 10,000元 8 0000-00車牌1個   合計 62,000元